【裁判字號】    90,交易,166
【裁判日期】    901225
【裁判案由】    過失致死等
【裁判全文】
臺灣花蓮地方法院刑事判決                          九十年度交易字第一六六號
    公  訴  人  臺灣花蓮地方法院檢察署檢察官
    被      告  乙○○
右列被告因過失致死案件，經檢察官提起公訴（九十年度偵字第二七二三號、第二九
二二號），本院判決如左：
    主  文
乙○○服用酒類，不能安全駕駛動力交通工具而駕駛，處拘役伍拾日，如易科罰金，
以參佰元折算壹日；又過失致人於死，處有期徒刑壹年陸月，緩刑參年。
    事  實
一、乙○○於民國九十年九月三日下午，在花蓮縣豐濱鄉○○○路十五點九公里附近
    之英雄崗山上工療內與其妻楊梅妹、吳阿蘭、黃正華等多人一起飲用米酒，至該
    日下午四時三十分許，乙○○因飲用多量米酒後，已不能安全駕駛動力交通工具
    時，仍駕駛其所有動力交通工具之農用搬運車，附載其妻楊梅妹、林金億、吳阿
    蘭、林富英、黃正華等五人，沿花蓮縣豐濱鄉台十一甲線即光豐公路由西往東方
    向行駛，途經該路十六公里又四百公尺道路災害路段時，其本應注意，行車速度
    行經道路發生臨時發生障礙時，均應作隨時停車之準備；又汽車行駛時，駕駛人
    應注意車前狀況，隨時採取必要安全措施，並減速慢行，依當時情形並無不能注
    意之情事，惟因酒醉，致疏於注意，以防止發生危險事故，竟駕駛上開農用搬運
    車擦撞路旁防撞錐，致該農用搬車連同車上附載之人均墜落公路下之丁仔漏溪河
    岸，造成楊梅妹、吳阿蘭、黃正華等人受傷（過失傷害部份未據告訴）。使林富
    英、林金億二人受有顱內出血之傷害，但經送醫急救，仍因傷重不治死亡。乙○
    ○於肇事後，在據報前往現場處理車禍事件之警員甲○○坦承其酒後駕車肇事，
    自首而接受裁判，然為警測試其吐氣中酒精濃度為每公升０點八八毫克。
二案經花蓮縣警察局鳳林分局報請臺灣花蓮地方法院檢察署檢察官相驗後偵查起訴。
    理  由
一、右揭事實，業據被告乙○○坦承不違，並有警製現場平面圖一份、事故現場照片
    三十一幀附卷可稽。而被害人林富英、林金億確因本件車禍致顱內出血死亡一節
    ，亦經檢察官會同法醫相驗屍體確認無訛，製有相驗屍體證明書、驗斷書、勘驗
    筆錄各一份及相驗照片存卷足佐。次查，本件車禍發生後，被告經警測試結果，
    被告吐氣所含酒精成份高達每公升零點八八毫克，亦有酒精濃度測定書、測試觀
    察紀錄表各一紙附卷可證。
二、查酒精對中樞神經系統具有麻醉作用，對人體之影響，多與血液中之酒精濃度成
    正比，在通常情形，呼氣酒精濃度超過每公升零點五五毫克時，呈腳步穩、平衡
    感與障礙度升高之行為表現，其肇事率已超過正常人十倍，已可認定酒醉，被告
    酒後測得酒精濃度達零點八八毫克，已具備上述醫學現象，復因酒後駕車，駕車
    撞及公路旁防撞錐，致該連車帶人墜落溪谷，核依其情形，益可認定其酒醉駕車
    ，顯已不能安全駕駛，至為明確，其犯行已堪認定。
四、按汽車駕駛人，酒醉後，其吐氣所含酒精成份超過每公升０點二五毫克以上者，
    不得駕車；汽車行經道路發生臨時發生障礙時，均應作隨時停車之準備；又汽車
    行駛時，駕駛人應注意車前狀況，並隨時採取必要之安全措施，道路交通安全規
    則第一百十四條第二款、第九十三條第一項第四款、第九十四條第三項，分別定
    有明文。本件被告身為駕駛人，當知前揭交通規則，依當時情形，又無不能注意
    之情事下，竟疏未注意，於酒醉後，仍駕車行經道路發生障礙之災害路段時，疏
    未注意車前狀況，撞擊公路旁之防撞錐，因而人車翻落溪谷，致被害人二人死亡
    ，被告顯有過失。而被害人林富英、林金億之死亡，確因本件車禍所致，已如前
    述，則被告之過失行為與被害人之死亡間，自具有相當因果關係。事證明確，其
    過失致死犯行亦堪認定。
五、核被告於飲酒後已達於不能安全駕駛之狀態，猶駕駛汽車部分，係犯刑法第一百
    八十五條之三之服用酒類，不能安全駕駛動力交通工具而駕駛罪。至其駕車不慎
    撞及被害人致其死亡部分，核犯刑法第二百七十六條第一項之過失致死罪。被告
    以一過失行為，同時造成被害人二人死亡，侵害二法益，為想像競合犯，應從一
    重處斷。又被告係酒醉駕車，因而致人死亡，就其所犯過失致死部分，應依道路
    交通管理處罰條例第八十六條第一項之規定，加重其刑。又被告於肇事後，在未
    被有偵查犯罪職權之公務員發覺前，自動報警並向趕到現場處理之警察自首犯罪
    ，坦承肇事而接受裁判，除據被告自承外，並據現場處理警員即證人甲○○到庭
    證述屬實，有本院筆錄可參，其係對未發覺之犯罪自首，而接受裁判，就其所犯
    過失致死部分，應依刑法第六十二條前段規定減輕其刑，並先加後減之。再被告
    所犯前開二罪，一為故意犯，一為過失犯，構成要件互異，應予分論併罰。爰審
    酌被告並無前科之素行，酒後駕車，係高危險行為，造成被害人二人死亡，過失
    情節甚重，及考量其已與被害人家屬達成和解，賠償其損害，有和解書在卷，並
    考量其犯罪後態度等一切情狀，分別量處如主文所示之刑，拘役部分，並諭知易
    科罰金之折算標準。又被告前未曾受有期徒刑以上刑之宣告，因一時失慮，偶罹
    刑典，事後已坦承犯行，深具悔意，經此刑之宣告後，應知警惕而無再犯之虞，
    本院因認其所犯過失致死部分，以暫不執行其刑為當，就判處有期徒刑部分，予
    以宣告緩刑，用啟自新。
據上論斷，應依刑事訴訟法第二百九十九條第一項前段，刑法第一百八十五條之三、
刑法第二百七十六條第一項、第五十五條、第六十二條前段、第四十一條第一項前段
、第七十四條第一款，道路交通管理處罰條例第八十六條第一項，罰金罰鍰提高標準
條例第一條前段、第二條，判決如主文。
本案經檢察官李子春到庭執行職務。
中      華      民      國    九十      年     十二     月    二十五    日
                                臺灣花蓮地方法院刑事庭
                                    法  官  吳  順  龍
右正本證明與原本無異。
如對本判決不服，應於送達後十日內，向本院提出上訴狀。（應抄附繕本）告訴人或
被害人如對於本判決不服者，應具備理由請求檢察官上訴，其上訴期間之計算係以檢
察官收受判決正本之日期為準。
                                    法院書記官
中      華      民      國    九十      年     十二     月    二十七    日
附錄本判決論罪之法律條文：
刑法第一百八十五條之三：
服用毒品、麻醉藥品、酒類或其他相類之物，不能安全駕駛動力交通工具而駕駛者，
處一年以下有期徒刑、拘役或三萬元以下罰金。
刑法第二百七十六條第一項：
因過失致人於死者，處二年以下有期徒刑、拘役或二千元以下罰金。


司法院資訊處製作；財團法人民間司法改革基金會備份。
